Infanterie-Divisionen
Bundesarchiv
- PH 8-I Infanterie-Divisionen, 1866-1918; PH 8-I
  - 33. Infanterie-Division, 37
    - ADEO-Befehle, 1917-1918; ADEO: Adjutant des Ortskommandanten
      - Aug. - 1917 - Sept. 1918, PH 8-I/686; 2; Enthält auch: 80. Reserve-Division 237. Infanterie-Division 240. Infanterie-Division 201. Infanterie-Division 53. Reserve-Division; Infanterie-Divisionen
      - Mai - Aug. 1917, PH 8-I/687; 3; Enthält auch: 40. Reserve-Division 43. Reserve-Division; Infanterie-Divisionen
      - Mai 1917 - Sept. 1918, PH 8-I/688; 4; Enthält auch: 1. bayerische Infanterie-Division 43. Reserve-Division 16. Armeekorps Generalkommando Armeeoberkommando 3 80. Reserve-Division Gruppe Argonne; Infanterie-Divisionen
  - 34. Infanterie-Division, 38
    - Abschriften aus Kriegstagebüchern und Anlagen, 1918-1918
      - Juli 1918, PH 8-I/223; Zg. 120/77; 1; Enthält: Kriegstagebuch und Anlagen, 18.-22. Juli 1918; Infanterie-Divisionen
      - Juli 1918, PH 8-I/224; Zg. 120/77; 2; Enthält: Infanterie Regiment 68: Kriegstagebuch und Anlagen, 15.-23. Juli 1918 Stab/Infanterie Regiment 145: Kriegstagebuch und Anlagen, 18.-21. Juli 1918 I.-III. Bataillon/Infanterie Regiment 145: Kriegstagebuch, 18.-22. Juli 1918 III. Bataillon/Infanterie Regiment 145: Anlagen zum Kriegstagebuch, 18. Juli 1918 Stab/Infanterie Regiment 30: Kriegstagebuch und Anlagen, 18.-22. Juli 1918 I., II. Bataillon/Infanterie Regiment 30: Kriegstagebuch und Anlagen, 18.-23. Juli 1918; Infanterie-Divisionen
      - Juli 1918, PH 8-I/225; Zg. 120/77; 3; Enthält: 68. Infanterie Brigade: Kriegstagebuch, 14.-22. Juli 1918 I.-III. Bataillon/Infanterie Regiment 30: Kriegstagebuch, 18.-22. Juli 1918 Stab/Infanterie Regiment 67: Kriegstagebuch, 18.-22. Juli 1918 I.-III. Bataillon/Infanterie Regiment 67: Kriegstagebuch und Anlagen, 18.-23. Juli 1918 Stab/Infanterie Regiment 145: Kriegstagebuch, 14.-22. Juli 1918 I. Bataillon/Infanterie Regiment 145: Kriegstagebuch, 12.-21. Juli 1918 II., III. Bataillon/Infanterie Regiment 145: Kriegstagebuch, 18.-21. Juli 1918 Stab/Feldartillerie Regiment 70: Kriegstagebuch, 18.-21. Juli 1918; Infanterie-Divisionen
      - Okt. 1918, PH 8-I/226; Zg. 120/77; 4; Enthält: Kriegstagebuch und Anlagen, 5.-9. Okt. 1918 68. Infanterie Brigade: Kriegstagebuch und Anlagen, 5.-9. Okt. 1918 Stab/Infanterie Regiment 30: Kriegstagebuch, 5.-9. Okt. 1918 I., II. Bataillon/Infanterie Regiment 30: Kriegstagebuch, 5.-9. Okt. 1918 Stab/Infanterie Regiment 67: Kriegstagebuch, 5.-9. Okt. 1918 I., III. Bataillon/Infanterie Regiment 67: Kriegstagebuch, 5.-9. Okt. 1918 Stab/Infanterie Regiment 145: Kriegstagebuch, 5.-9. Okt. 1918 I.-III. Bataillon/Infanterie Regiment 145: Kriegstagebuch, 5.-9. Okt. 1918 Artillerie Kommandeur 34: Kriegstagebuch, 5.-9. Okt. 1918 Stab/Feldartillerie Regiment 70: Kriegstagebuch, 5.-9. Okt. 1918 III. Bataillon/Feldartillerie Regiment 70: Kriegstagebuch, 5.-9. Okt. 1918 Fußartillerie Bataillon 116: Kriegstagebuch, 5.-9. Okt. 1918; Infanterie-Divisionen
    - Divisionsbefehle, 1917-1918; PH 8-I/460; Zg. 14/82; Enthält: Karte: Gebiet um Laon mit Stellung der Gruppe Crépy, o. Dat.; Infanterie-Divisionen
    - Erfahrungsberichte, Divisionsbefehle, Kriegsgliederungen, Stellenbesetzungen, Diensteinteilung, 1917-1918
      - 1917-1918, PH 8-I/33; H02-234/1, 2; 1; Infanterie-Divisionen
      - 1918, PH 8-I/34; 2; Enthält: Ausscheiden aus dem Verband des XIV. AK, Sept. 1918; Infanterie-Divisionen
    - Meldungen, 1915; PH 8-I/513; Enthält auch: Liniennetz der Feld- und Förderbahnen im Bereich der XVI Armee-Korps Divisionsbefehle Anweisung für die Tätigkeit der Artillerie bei den Unterstellungen der 27. und 34. Infanterie-Division Übersetzung eines französischen Befehls über die Anwendung von Gasschutzmitteln; Infanterie-Divisionen
  - 35. Infanterie-Division, 39
    - Divisionsbefehl vom 4. Feb. 1916, PH 8-I/379; Zg. 78/69 (aus N 259); Infanterie-Divisionen
    - Verleihung von Eisernen Kreuzen, 31. Juli 1915; PH 8-I/378; Zg. 78/69 (aus N 259); Infanterie-Divisionen
  - 36. Infanterie-Division, 40
    - Abschriften aus Kriegstagebüchern und Anlagen, 1918-1918
      - Juni-Okt. 1918, PH 8-I/228; Zg. 120/77; 1; Enthält: Kriegstagebuch, 1.-10. Juni 1918 71. Infanterie Brigade: Kriegstagebuch und Anlagen, 1.-10. Juni, 14.-16. Okt. 1918 Stab/Grenadier Regiment 5: Kriegstagebuch und Anlagen, 14.-16. Okt. 1918 I.-III. Bataillon/Grenadier Regiment 5: Kriegstagebuch und Anlagen, 1.-10. Juni, 14.-16. Okt. 1918 Stab/Infanterie Regiment 128: Kriegstagebuch, 1.-10. Juni, 14.-16. Okt. 1918 I.-III. Bataillon/Infanterie Regiment 128: Kriegstagebuch, 1.-10. Juni, 14.-16. Okt. 1918; Infanterie-Divisionen
      - Juni-Okt. 1918, PH 8-I/229; Zg. 120/77; 2; Enthält: Stab/Infanterie Regiment 175: Kriegstagebuch und Anlagen, 1.-10. Juni, 14.-16. Okt. 1918 I.-III. Bataillon/Infanterie Regiment 175: Kriegstagebuch, 1.-10. Juni, 14.-16. Okt. 1918 Artillerie Kommandeur 36: Kriegstagebuch, 1.-10. Juni, 14.-16. Okt. 1918 Stab/Feldartillerie Regiment 36: Kriegstagebuch, 1.-10. Juni, 14.-16. Okt. 1918 I.-III. Bataillon/Feldartillerie Regiment 36: Kriegstagebuch, 1.-12. Juni, 14.-16. Okt. 1918 Stab/Reserve Fußartillerie Regiment 4: Kriegstagebuch, 1.-10., 18. Juni, 14.-20. Okt. 1918; Infanterie-Divisionen
      - Juni 1918, PH 8-I/227; Zg. 120/77; 3; Enthält: Kriegstagebuch und Anlagen, 9.-18. Juni 1918; Infanterie-Divisionen
      - Juli 1918, PH 8-I/230; Zg. 120/77; 4; Enthält: Kriegstagebuch und Anlagen, 14.-27. Juli 1918; Infanterie-Divisionen
      - Juli 1918, PH 8-I/231; Zg. 120/77; 5; Enthält: 71. Infanterie Brigade: Kriegstagebuch, 14.-26. Juli 1918 Grenadier Regiment 5: Kriegstagebuch, 14.-26. Juli 1918 Stab/Infanterie Regiment 128: Kriegstagebuch, 14.-26. Juli 1918 I. Bataillon/Infanterie Regiment 128: Kriegstagebuch, 16.-26. Juli 1918 II., III. Bataillon/Infanterie Regiment 128: Kriegstagebuch und Anlagen, 14.-25. Juli 1918 Stab/Infanterie Regiment 175: Kriegstagebuch und Anlagen, 14.-25. Juli 1918 III. Bataillon/Infanterie Regiment 175: Kriegstagebuch, 14.-27. Juli 1918 Artillerie Kommandeur 36: Kriegstagebuch, 1.-25. Juli 1918; Infanterie-Divisionen
    - Befehl vom 13. Juli 1917, PH 8-I/35; I H 135; Infanterie-Divisionen
    - Kriegsgliederung der 36. Infanterie-Division, 1914-1918; PH 8-I/548; 1522/17; 19698; Infanterie-Divisionen
  - 37. Infanterie-Division, 41
    - Abschriften aus Kriegstagebüchern und Anlagen, 1918-1918
      - Sept. 1918, PH 8-I/232; Zg. 120/77; 1; Enthält: Kriegstagebuch und Anlagen, 25.-30. Sept. 1918; Infanterie-Divisionen
      - 24.-30. Sept. 1918, PH 8-I/233; Zg. 120/77; 2; Enthält: Anlagen zum Kriegstagebuch: Tagesakten, 24.-30. Sept. 1918; Infanterie-Divisionen
      - Sept.-Nov. 1918, PH 8-I/235; Zg. 120/77; 3; Enthält: Kriegstagebuch, 24. Sept.-11. Nov. 1918 73. Infanterie Brigade: Kriegstagebuch und Anlagen, 25. Sept.-11. Nov. 1918; Infanterie-Divisionen
      - Sept.-Nov. 1918, PH 8-I/234; Zg. 120/77; 4; Enthält: Kriegstagebuch und Anlagen, 30. Sept.-11. Nov. 1918 73. Infanterie Brigade: Kriegstagebuch und Anlagen, 30. Sept.-15. Okt. 1918 II., III. Bataillon/Infanterie Regiment 147: Kriegstagebuch, 30. Sept.-15. Okt. 1918 Stab/Infanterie Regiment 150: Kriegstagebuch und Anlagen, 30. Sept.-15. Okt. 1918 I.-III. Bataillon/Infanterie Regiment 150: Kriegstagebuch, 25. Sept.-21. Okt. 1918 III. Bataillon/Infanterie Regiment 150: Anlagen zum Kriegstagebuch, 14. Okt. 1918 Stab/Infanterie Regiment 151: Kriegstagebuch und Anlagen, 28. Sept.-13. Okt. 1918 I.-III. Bataillon/Infanterie Regiment 151: Kriegstagebuch, 26. Sept.-15. Okt. 1918; Infanterie-Divisionen
      - Sept.-Nov. 1918, PH 8-I/236; Zg. 120/77; 5; Enthält: I. Bataillon/Infanterie Regiment 147: Kriegstagebuch, 26. Sept.-16. Okt., 9.-11. Nov. 1918 II. Bataillon/Infanterie Regiment 147: Kriegstagebuch, 26.-29. Sept., 9.-11. Nov. 1918 Stab/Infanterie Regiment 147: Kriegstagebuch, 26. Sept.-18. Okt., 9. Nov. 1918 III. Bataillon/Infanterie Regiment 147: Kriegstagebuch, 27.-29. Sept. 1918 Stab/Infanterie Regiment 150: Kriegstagebuch, 26. Sept., 9.-11. Nov. 1918 III. Bataillon/Infanterie Regiment 150: Kriegstagebuch, 9.-11. Nov. 1918 III. Bataillon/Infanterie Regiment 150: Anlagen zum Kriegstagebuch, 27. Sept.-13. Okt. 1918 I., II. Bataillon/Feldartillerie Regiment 73: Kriegstagebuch, 26. Sept.-15. Okt., 9.-11. Nov. 1918 I. Bataillon/Feldartillerie Regiment 73: Anlagen zum Kriegstagebuch, 25. Sept.-11. Nov. 1918 II. Bataillon/Fußartillerie Regiment 16: Kriegstagebuch, 26. Sept.-15. Okt. 1918 2. Batterie/Fußartillerie Regiment 16: Kriegstagebuch, 26. Sept. -15. Okt. 1918 Stab/Feldartillerie Regiment 73: Kriegstagebuch und Anlagen, 26. Sept.-16. Okt. 1918; Infanterie-Divisionen
    - Divisionsbefehle, 1918-1918
      - Aug. - Sept. 1918, PH 8-I/656; 1; Infanterie-Divisionen
      - Aug. - Sept. 1918, PH 8-I/657; 2; Enthält auch: Verordnungsblatt der V. Armee; Infanterie-Divisionen
    - Divisionstagesbefehle, Aug. - Sept. 1918; PH 8-I/662; Infanterie-Divisionen
    - Gefechtsübungen.- Befehle, Lagekarten, Jan. 1918; PH 8-I/461; Zg. 14/82; Infanterie-Divisionen
    - Erkundungsergebnisse, 3. - 12. Sept. 1918; PH 8-I/660; Infanterie-Divisionen
  - 40. Infanterie-Division, 42
    - Abschriften aus Kriegstagebüchern und Anlagen, 1918-1918
      - Juli 1918, PH 8-I/237; Zg. 120/77; 1; Enthält: Kriegstagebuch, 15.-26. Juli 1918; Infanterie-Divisionen
      - Juli 1918, PH 8-I/238; Zg. 120/77; 2; Enthält: Anlagen zum Kriegstagebuch, 10.-27. Juli 1918; Infanterie-Divisionen
      - Juli 1918, PH 8-I/239; Zg. 120/77; 3; Enthält: 88. Infanterie Brigade: Kriegstagebuch und Anlagen, 14.-23. Juli 1918 Stab/Infanterie Regiment 104: Kriegstagebuch, 15.-22. Juli 1918 I., III. Bataillon/Infanterie Regiment 104: Kriegstagebuch, 15.-21. Juli 1918 Stab/Infanterie Regiment 134: Kriegstagebuch, 15.-21. Juli 1918 Stab/Infanterie Regiment 134: Anlagen zum Kriegstagebuch, 7. Aug. 1918 I.-III. Bataillon/Infanterie Regiment 134: Kriegstagebuch, 15.-23. Juli 1918 I. Bataillon/Infanterie Regiment 134: Anlagen zum Kriegstagebuch, 30. Juli 1918 II. Bataillon/Infanterie Regiment 134: Anlagen zum Kriegstagebuch, 30. Juli 1918 III. Bataillon/Infanterie Regiment 134: Anlagen zum Kriegstagebuch, 16.-23. Juli 1918 Stab/Infanterie Regiment 181: Kriegstagebuch, 15.-22. Juli 1918 Stab/Infanterie Regiment 181: Anlagen zum Kriegstagebuch, 7. Aug. 1918 I.-III. Bataillon/Infanterie Regiment 181: Kriegstagebuch, 15.-23. Juli 1918 Artillerie Kommandeur 40: Kriegstagebuch, 15.-23. Juli 1918; Infanterie-Divisionen
    - Divisionstagesbefehl, 31. Mai 1918; PH 8-I/654; Infanterie-Divisionen
    - Bezeichnungen der Fernsprechvermittlung, o.Dat.; PH 8-I/655; Infanterie-Divisionen
  - 41. Infanterie-Division, 43
    - Abschriften aus Kriegstagebüchern und Anlagen, 1918-1918
      - Okt. 1918, PH 8-I/241; Zg. 120/77; 1; Enthält: Kriegstagebuch, 4.-29. Okt. 1918 Anlagen zum Kriegstagebuch: Gefechtsberichte, 10.-30. Okt. 1918; Infanterie-Divisionen
      - Okt. 1918, PH 8-I/242; Zg. 120/77; 2; Enthält: Stab/Infanterie Regiment 148: Kriegstagebuch und Anlagen, 4.-30. Okt. 1918 I. Bataillon/Infanterie Regiment 148: Kriegstagebuch und Anlagen, 5.-31. Okt. 1918 II. Bataillon/Infanterie Regiment 148: Kriegstagebuch, 5.-17. Okt. 1918 III. Bataillon/Infanterie Regiment 148: Kriegstagebuch und Anlagen, 4.-30. Okt. 1918 I. Bataillon/Feldartillerie Regiment 79: Kriegstagebuch, 4. Okt.-5. Nov. 1918 III. Bataillon/Feldartillerie Regiment 79: Kriegstagebuch, 6.-30. Okt. 1918 Stab/Feldartillerie Regiment 79: Kriegstagebuch, 5.-30. Okt. 1918; Infanterie-Divisionen
      - Okt.-Nov. 1918, PH 8-I/240; Zg. 120/77; 3; Enthält: Kriegstagebuch und Anlagen, 30. Okt.-11. Nov. 1918; Infanterie-Divisionen
    - Befehle und Meldungen.- Abschriften, Okt. 1914; PH 8-I/411; Zg. 76/81; Infanterie-Divisionen
    - Erfahrungen bei dem englischen Angriff am 8. Aug. 1918, PH 8-I/385; Zg. 248/76; Infanterie-Divisionen
  - 42. Infanterie-Division, 44
    - Abschriften aus Kriegstagebüchern und Anlagen, 1918-1918
      - Juli 1918, PH 8-I/244; Zg. 120/77; 1; Enthält: Kriegstagebuch und Anlagen, 15.-23. Juli 1918; Infanterie-Divisionen
      - Juli 1918, PH 8-I/245; Zg. 120/77; 2; Enthält: 65. Infanterie Brigade: Anlagen zum Kriegstagebuch: Gefechtsberichte, 18.-22. Juli 1918 Stab/Infanterie Regiment 17: Anlagen zum Kriegstagebuch, 18.-22. Juli 1918 I.-III. Bataillon/Infanterie Regiment 17: Kriegstagebuch, 18.-22. Juli 1918 Stab/Infanterie Regiment 131: Anlagen zum Kriegstagebuch, 18.-22. Juli 1918 I. Bataillon/Infanterie Regiment 131: Kriegstagebuch, 18.-22. Juli 1918 II. Bataillon/Infanterie Regiment 131: Anlagen zum Kriegstagebuch, 17.-18. Juli 1918 Stab/Infanterie Regiment 138: Kriegstagebuch, 18.-22. Juli 1918 Stab/Infanterie Regiment 138: Anlagen zum Kriegstagebuch, 27. Juli 1918 I. Bataillon/Infanterie Regiment 138: Kriegstagebuch, 18.-21. Juli 1918 Artillerie Kommandeur 42: Kriegstagebuch und Anlagen, 18.-22. Juli 1918; Infanterie-Divisionen
      - Sept.-Okt. 1918, PH 8-I/243; Zg. 120/77; 3; Enthält: Kriegstagebuch und Anlagen, 17. Sept.-31. Okt. 1918 Enthält auch: Erfahrungen bei der Eroberung der Inseln Oesel, Moon und Dagos vom 29. Okt. 1918; Infanterie-Divisionen
      - Okt.-Nov. 1918, PH 8-I/246; Zg. 120/77; 4; Enthält: Kriegstagebuch und Anlagen, 11. Okt.-11. Nov. 1918; Infanterie-Divisionen
    - Bericht über das Unternehmen gegen die Inseln Äsel, Moon und Dagö, Okt. 1917; PH 8-I/472; Enthält u.a.: Erfahrungsbericht Divisionsbefehl Karten; Infanterie-Divisionen
  - 50. Infanterie-Division, 45
    - Abschriften aus Kriegstagebüchern und Anlagen, Juni 1918; PH 8-I/247; Zg. 120/77; Enthält: Taktische Befehle, 2.-8. Juni 1918 100. Infanterie Brigade: Kriegstagebuch, 1.-10. Juni 1918 Stab/Füsilier Regiment 39: Kriegstagebuch und Anlagen, 1.-9. Juni 1918 I.-III. Bataillon/Füsilier Regiment 39: Kriegstagebuch, 1.-8. Juni 1918 III. Bataillon/Infanterie Regiment 53: Kriegstagebuch, 3.-8. Juni 1918 Stab/Infanterie Regiment 158: Kriegstagebuch, 1.-8. Juni 1918 Stab/Infanterie Regiment 158: Anlagen zum Kriegstagebuch, 25. Mai-14. Juni 1918 Artillerie Kommandeur 50: Kriegstagebuch, 1.-8. Juni 1918; Infanterie-Divisionen
    - Divisionsbefehle, 1916-1917
      - 1916-1917, PH 8-I/665; 1; Enthält auch: Verleihungen des Eisernen Kreuzes I und II Klasse Allgemeine Bestimmungen für Pionierparks und technische Betriebe; Infanterie-Divisionen
      - Nov. 1916 - Feb. 1917, PH 8-I/666; 2; Infanterie-Divisionen
    - Divisionstagesbefehle, Nov. 1916 - Feb. 1917; PH 8-I/653; Infanterie-Divisionen
    - Befehle, 1918; PH 8-I/451; Zg. 223/81; Enthält: Kriegsgliederung, Stand: 21. Mai 1918 Karte Feuerwalze, Maßstab 1:25 000, o. Dat. Divisionsbefehl vom 26. Mai 1918 Bereitstellung für den Angriff, o. Dat. Vormarsch in die Bereitstellung, o. Dat. Leucht- und Sichtzeichen, o. Dat. Überbrückung der eigenen und feindlichen Stellungen, o. Dat. Einsatz der Flieger, Ballons und Flugabwehrwaffen, o. Dat.; Infanterie-Divisionen
    - Besondere Anordnungen, 1916-1917
      - 24. und 28. Nov. 1916, PH 8-I/635; 1; Infanterie-Divisionen; 2 Blätter
      - Nov. 1916 - Jan. 1917, PH 8-I/637; 2; Infanterie-Divisionen
    - Versorgung und Ausbau im Tahure-Manre-Abschnitt (Champagne) vom 1. Apr.-1. Aug. 1915.- Denkschrift, PH 8-I/36; H02-250/4; Infanterie-Divisionen
    - Versorgung und Ausbau im Vaux-Abschnitt (Verdun) vom 14. Apr.-20. Nov. 1916, PH 8-I/37; H02-250/3; Infanterie-Divisionen
    - Ziele und Arbeitsplan für den Offizier-Ausbildungskursus (Feldkriegsschule), Apr. 1917; PH 8-I/38; H02-250/2; Enthält: Befragungen und Stellungnahme zum Kriegsgerichtsverfahren gegen Lt. Ludwig; Infanterie-Divisionen
  - 52. Infanterie-Division, 46
    - Abschriften aus Kriegstagebüchern und Anlagen, 1918-1918
      - Sept.-Okt. 1918, PH 8-I/249; Zg. 120/77; 1; Enthält: Kriegstagebuch und Anlagen, 28. Sept.-10. Okt. 1918; Infanterie-Divisionen
      - Sept.-Nov. 1918, PH 8-I/250; Zg. 120/77; 2; Enthält: Anlagen zum Kriegstagebuch, 22.-30. Sept. 1918 Kriegstagebuch, 11.-28. Okt. 1918 Kriegstagebuch und Anlagen, 1. Nov. 1918; Infanterie-Divisionen
      - Okt.-Nov. 1918, PH 8-I/248; Zg. 120/77; 3; Enthält: Kriegstagebuch, 29. Okt.-11. Nov. 1918 Anlagen zum Kriegstagebuch, 1.-7. Nov. 1918; Infanterie-Divisionen
  - 54. Infanterie-Division, 47
    - Abschriften aus Kriegstagebüchern und Anlagen, 1918-1918
      - Sept.-Okt. 1918, PH 8-I/252; Zg. 120/77; 1; Enthält: Kriegstagebuch und Anlagen, 24. Sept.-22. Okt. 1918; Infanterie-Divisionen
      - Sept.-Okt. 1918, PH 8-I/253; Zg. 120/77; 2; Enthält: 108. Infanterie Brigade: Kriegstagebuch, 25.-30. Sept., 18.-20. Okt. 1918 Stab/Reserve Infanterie Regiment 27: Kriegstagebuch, 26.-30. Sept., 16.-20. Okt. 1918 I.-III. Bataillon/Reserve Infanterie Regiment 27: Kriegstagebuch, 26.-30. Sept., 16.-20. Okt. 1918 Stab/Reserve Infanterie Regiment 90: Kriegstagebuch, 26.-30. Sept., 17.-20. Okt. 1918 I.-III. Bataillon/Reserve Infanterie Regiment 90: Kriegstagebuch, 26.-30. Sept., 17.-20. Okt. 1918 Artillerie Kommandeur 55: Kriegstagebuch, 26.-30. Sept., 17.-20. Okt. 1918 II. Bataillon/Infanterie Regiment 84: Kriegstagebuch, 26.-30. Sept., 18.-20. Okt. 1918 III. Bataillon/Infanterie Regiment 84: Kriegstagebuch, 26.-30. Sept. 1918 III. Bataillon/Infanterie Regiment 84: Anlagen zum Kriegstagebuch, 17.-18. Okt. 1918; Infanterie-Divisionen
    - Finanzangelegenheiten des Staffelstabes 155, 1916-1917; PH 8-I/507; 229/178; Enthält u.a.: Kriegsbesoldungsnachweise Kassenabschlüsse Rechnungen; Infanterie-Divisionen
    - Kriegsgliederung, 1916-1918; PH 8-I/531; 19724; Infanterie-Divisionen
  - 56. Infanterie-Division, 48
    - Kriegstagebuch.- Abschrift, 6. Mai-23. Juni 1915; PH 8-I/412; Zg. 76/81; Infanterie-Divisionen
    - Anlagen zum Kriegstagebuch.- Abschriften, 8. Mai-23. Juni 1915; PH 8-I/413; Zg. 76/81; Infanterie-Divisionen
    - Divisionstagesbefehle, 1917-1918
      - Feb. 1918, PH 8-I/607; 1; Infanterie-Divisionen
      - März 1918, PH 8-I/613; 2; Infanterie-Divisionen
      - 5. - 20. Nov. 1917, PH 8-I/664; 3; Infanterie-Divisionen
      - 11. - 31. Dez. 1917, PH 8-I/689; 4; Infanterie-Divisionen
      - 1. - 31. Jan. 1918, PH 8-I/690; 5; Infanterie-Divisionen
      - Nov. - Dez. 1917, PH 8-I/691; 6; Infanterie-Divisionen
    - Gefechtsberichte, 1918; PH 8-I/39; H02-256/1; Infanterie-Divisionen
    - Besondere Anordnungen für den Sanitäts- und Veterinärdienst, Juli 1917 - März 1918; PH 8-I/608; Enthält auch: Betonierungspläne Geschäftseinteilung Unterkunftsberichte; Infanterie-Divisionen
  - 58. Infanterie-Division, 49
    - Besondere Anordnungen, 1914-1918; PH 8-I/390; Zg. 120, 343/7; Infanterie-Divisionen
    - Nachrichtenblätter, Mai-Juni 1918; PH 8-I/40; I H 126; Infanterie-Divisionen
    - Befehlsstellen.- Karte 1:20.000, 8. Juli 1918; PH 8-I/41; Zg. 37/63; Infanterie-Divisionen
    - Unterbringung der Nachrichtenmittel.- Karte 1: 20.000, 12. Juli 1918; PH 8-I/42; aus Zg. 37/63; Infanterie-Divisionen
  - 84. Infanterie-Division, 50
    - Anlagen zum Kriegstagebuch, Okt. 1918; PH 8-I/105; Zg. 120/77; Enthält: 168. Infanterie Brigade: Kriegstagebuch und Anlagen, 7.-9. Okt. 1918 Stab/Infanterie Regiment 423: Kriegstagebuch, 7.-9. Okt. 1918 I., II. Bataillon/Infanterie Regiment 423: Kriegstagebuch, 7.-9. Okt. 1918 III. Bataillon/Infanterie Regiment 423: Kriegstagebuch, 1.-9. Okt. 1918; Infanterie-Divisionen
    - Divisionsbefehle, Feb. - Apr. 1918; PH 8-I/680; Infanterie-Divisionen
    - Divisionstagesbefehle, Apr. - Mai 1918; PH 8-I/603; Infanterie-Divisionen
    - Besondere Anordnungen, Jan. - Apr. 1918; PH 8-I/678; Enthält auch: 22. Infanterie-Division Vorbereitung von Unternehmungen Stellungsbau.- Auszug aus Maasgruppe West Ia; Infanterie-Divisionen
    - Nachrichtenblätter, 14. - 28. Apr. 1918; PH 8-I/699; Infanterie-Divisionen
  - 83. Infanterie-Division, 51
    - Kriegsgliederung, 1915-1919; PH 8-I/536; 1502717; 19732; Infanterie-Divisionen
  - 86. Infanterie-Division, 52
    - Meldungen.- Abschriften, Juli 1916; PH 8-I/414; Zg. 76/81; Infanterie-Divisionen
    - Rückmarsch nach Deutschland.- Divisionsbefehle und Zusammenstellung der Truppen, Dez. 1918; PH 8-I/43; H02-286/1; Infanterie-Divisionen
    - "Die 86. Infanterie-Division im Kriege.- Zur 20 jährigen Wiederkehr des Gründungstages der Division von Wernitz", November 1934 von Oberleutnant a.D. Frank Ehrhardt, Nov. 1934; PH 8-I/466; Infanterie-Divisionen
      Benutzbar ab: 1964
  - 87. Infanterie-Division, 53
    - Abschriften aus Kriegstagebüchern und Anlagen, 1918-1918
      - Mai-Juli 1918, PH 8-I/254; Zg. 120/77; 1; Enthält: Kriegstagebuch, 31. Mai-15. Juli 1918; Infanterie-Divisionen
      - Juni-Juli 1918, PH 8-I/256; Zg. 120/77; 2; Enthält: 179. Infanterie Brigade: Kriegstagebuch und Anlagen, 15.-30. Juni 1918 II. Bataillon/Infanterie Regiment 345: Kriegstagebuch, 16.-28. Juni 1918 III. Bataillon/Infanterie Regiment 345: Kriegstagebuch, 14.-27. Juni, 3.-28. Juli 1918 Stab/Infanterie Regiment 347: Kriegstagebuch, 14. Juni-14. Juli 1918 I., III. Bataillon/Infanterie Regiment 347: Kriegstagebuch, 14. Juni-30. Juli 1918 II. Bataillon/Infanterie Regiment 347: Kriegstagebuch, 14.-30. Juni, 18.-30. Juli 1918 Stab/Reserve Ersatz Infanterie Regiment 3: Kriegstagebuch, 14. Juni-17. Juli 1918 I.-III. Bataillon/Reserve Ersatz Infanterie Regiment 3: Kriegstagebuch, 14. Juni-30. Juli 1918 Artillerie Kommandeur 3: Kriegstagebuch, 14. Juni-27. Juli 1918 Stab/Feldartillerie Regiment 38: Kriegstagebuch, 17. Juni-27. Juli 1918 Fußartillerie Bataillon 34: Kriegstagebuch, 27. Juni-27. Juli 1918; Infanterie-Divisionen
      - Aug. 1918, PH 8-I/255; Zg. 120/77; 3; Enthält: Kriegstagebuch, 1.-9. Aug. 1918; Infanterie-Divisionen
  - 88. Infanterie-Division, 54
    - Abschriften aus Kriegstagebüchern und Anlagen, 1918-1918
      - Juli-Aug. 1918, PH 8-I/257; Zg. 120/77; 1; Enthält: Kriegstagebuch, 15. Juli-3. Aug. 1918 176. Infanterie Brigade: Kriegstagebuch, 15.-31. Juli 1918 Stab/Infanterie Regiment 353: Kriegstagebuch, 13. Juli-6. Aug. 1918 I. Bataillon/Infanterie Regiment 353: Kriegstagebuch, 14. Juli-6. Aug. 1918 Stab/Infanterie Regiment 426: Kriegstagebuch,1. Aug.-11. Sept. 1918 Stab/Infanterie Regiment 426: Anlagen zum Kriegstagebuch, 13.-29. Juli 1918 I., III. Bataillon/Infanterie Regiment 426: Kriegstagebuch, 14. Juli-1. Aug. 1918 Stab/Feldartillerie Regiment 88: Kriegstagebuch, 15.-31. Juli 1918 Fußartillerie Bataillon 123: Kriegstagebuch, 14.-19. Juli 1918; Infanterie-Divisionen
      - Sept. 1918, PH 8-I/258; Zg. 120/77; 2; Enthält: Kriegstagebuch und Anlagen, 9.-16. Sept. 1918; Infanterie-Divisionen
      - Sept.-Okt. 1918, PH 8-I/259; Zg. 120/77; 3; Enthält: 176. Infanterie Brigade: Kriegstagebuch, 11.-22. Sept., 15.-18. Okt. 1918 Stab/Infanterie Regiment 353: Kriegstagebuch, 11.-22. Sept., 13.-18. Okt. 1918 Stab/Infanterie Regiment 426: Kriegstagebuch, 15.-18. Okt. 1918 I. Bataillon/Infanterie Regiment 426: Kriegstagebuch, 11.-20. Sept. 1918 III. Bataillon/Feldartillerie Regiment 88: Kriegstagebuch, 11.-20. Sept. 1918 Fußartillerie Bataillon 123: Kriegstagebuch, 11.-20. Sept. 1918; Infanterie-Divisionen
      - Okt. 1918, PH 8-I/260; Zg. 120/77; 4; Enthält: Kriegstagebuch, 6.-16. Okt. 1918 Anlagen zum Kriegstagebuch, 1.-15. Okt. 1918; Infanterie-Divisionen
      - Nov. 1918, PH 8-I/261; Zg. 120/77; 5; Enthält: Anlagen zum Kriegstagebuch, 2.-11. Nov. 1918; Infanterie-Divisionen
      - Okt.-Nov. 1918, PH 8-I/262; Zg. 120/77; 6; Enthält: 176. Infanterie Brigade: Kriegstagebuch, 19. Okt.-11. Nov. 1918 Stab/Infanterie Regiment 333: Kriegstagebuch, 19.-28. Okt. 1918 Stab/Infanterie Regiment 426: Kriegstagebuch, 19. Okt.-11. Nov. 1918 III. Bataillon/Feldartillerie Regiment 88: Kriegstagebuch, 19. Okt.-11. Nov. 1918 123. Fußartillerie Bataillon: Kriegstagebuch, 19. Okt.-11. Nov. 1918 1. und 2. Batterie/Fußartillerie Bataillon 123: Kriegstagebuch, 19. Okt.-11. Nov. 1918; Infanterie-Divisionen
      - Nov.-Dez. 1918, PH 8-I/373; Zg. 120/77; 7; Enthält: Kriegstagebuch und Anlagen, Nov.-Dez. 1918; Infanterie-Divisionen